【裁判字號】    92,易,198
【裁判日期】    921204
【裁判案由】    傷害
【裁判全文】
臺灣臺東地方法院刑事判決                          九十二年度易字第一九八號
    公  訴  人  臺灣臺東地方法院檢察署檢察官
    被      告  乙○○
右列被告因傷害案件，經檢察官提起公訴（九十二年度偵字第一八一六號），本院判
決如左：
    主  文
乙○○無罪。
    理  由
一、公訴意旨略以：被告乙○○於民國九十二年六月二十七日下午四時許，在臺東市
    ○○路○段六十三號丁○○住處與丁○○發生口角，被告竟基於傷害之犯意，毆
    打丁○○之頭部及眼部，致丁○○受有額部紅腫擦抓傷及左、右眼眶下眼瞼與右
    顳部等處紅腫等傷害，因認被告涉有傷害罪嫌云云。
二、按犯罪事實應依證據認定之，無證據不得認定犯罪事實；又不能證明被告犯罪者
    ，應諭知無罪之判決，刑事訴訟法第一百五十四條第二項、第三百零一條第一項
    分別定有明文。而告訴人之告訴，係以使被告受刑事訴追為目的，是其陳述是否
    與事實相符，仍應調查其他證據以資審認；又認定不利於被告之事實，須依積極
    證據，苟積極證據不足為不利於被告事實之認定時，即應為有利於被告之認定，
    更不必有何有利之證據（最高法院五十二年台上字第一三００號、三十年上字第
    八一六號判例意旨參照）。
三、本件公訴人認被告涉有前開傷害犯嫌，無非係以告訴人丁○○之指訴及診斷證明
    書乙紙為其主要論據。惟訊據被告乙○○則堅決否認有何傷害之犯行，辯稱：案
    發當日伊雖曾至告訴人家，但並未見到告訴人，亦未與告訴人發生口角或毆打告
    訴人，且告訴人夫婦於案發當晚還曾至家中向其夫借款新臺幣（下同）一萬元，
    當時並未看見告訴人臉上有何傷痕，況伊平時對告訴人很好，不可能會打告訴人
    等語。經查：
  (一)告訴人雖指稱其於前揭時、地與被告發生衝突而遭被告毆打成傷，惟其於檢察官
    偵查中就其與被告所發生衝突之原因及被告如何對其毆打等細節均未能詳加說明
    ，而於本院審理時亦屢傳未到，致本院無法針對案發經過加以釐清，故其指述之
    內容實難遽信。且證人即被告之夫戊○○於本院審理時亦到庭具結證稱：九十二
    年六月二十七日晚間十一時許，告訴人夫婦有至伊住處借錢，伊借給告訴人夫婦
    一萬元，告訴人當晚態度很平常，臉上也沒有受傷，亦未提及被告有毆打她等語
    （見本院九十二年十一月二十日審判筆錄第五至六頁）。則告訴人若係於案發時
    遭被告毆傷，為何於當日晚上向被告配偶借錢時，未告知被告之配偶？是告訴人
    此部分指述之內容是否與事實相符，已非無疑。
  (二)又被告平日與告訴人相處情況良好，被告不僅會邀請告訴人至家中吃飯，當告訴
    人無法繳納房租時，被告還會先幫告訴人代墊等情，亦據證人即告訴人之房東丙
    ○○於本院審理時到庭結證屬實，本院參以被告平日既與告訴人相處融洽，且告
    訴人亦自承其與被告不僅無恩怨仇隙，彼此間還有姻親關係，被告實無動手毆打
    告訴人之動機，且告訴人亦始終未到庭陳明其遭被告毆打之原因，此益徵告訴人
    之指訴尚難遽予採信。
  (三)至告訴人所提出之診斷證明書僅能證明告訴人受有額部紅腫擦抓傷及左、右眼眶
    下眼瞼與右顳部等處紅腫等傷害，尚無法證明被告有毆打告訴人之行為，自難僅
    憑該診斷證明書認定被告確有傷害之犯行。
四、綜上論述，尚難認被告所辯係虛構之詞，自不得僅憑告訴人單方面之指訴，即遽
    為不利於被告之認定，本件公訴意旨所憑事證尚無從形成被告有罪論斷之確信，
    而刑事被告依法並無自證無罪之義務，此外，復查無其他積極事證足以證明被告
    確有傷害之犯行，其犯罪不能證明，揆諸首揭法條、判例要旨及說明，應諭知被
    告無罪之判決。
據上論斷，應依刑事訴訟法第三百零一條條第一項，判決如主文。
本案經檢察官甲○○到庭執行職務。
中      華      民      國    九十二    年     十二     月      四      日
                                臺灣臺東地方法院刑事第一庭
                                    審判長法  官  陳弘能
                                          法  官  黃怡玲
                                          法  官  魏于傑
右正本證明與原本無異。
如不服本判決，應於判決送達後十日內向本院提出上訴狀。（須附繕本）
「切勿逕送上級法院」
                                          書記官  賴淑芬
中      華      民      國    九十二    年     十二     月      十      日


司法院資訊處製作；財團法人民間司法改革基金會備份。
